臺灣宜蘭地方法院刑事判決　　　　　　　100年度易字第166號
公　訴　人　臺灣宜蘭地方法院檢察署檢察官
被　　　告　游耀東
上列被告因竊盜案件，經檢察官提起公訴（100年度偵字第206號）
，本院判決如下：
    主  文
游耀東犯踰越牆垣竊盜罪，累犯，處有期徒刑壹年。
    事  實
一、游耀東前於民國88年間，因竊盜等案件，經本院以88年度訴
    字第293號判處有期徒刑1年，緩刑4年確定（下稱為第案
    ）；復於91年間因竊盜案件，經本院以91年易字第356號判
    處有期徒刑10月確定；再於92年間，因偽造文書案件，經本
    院以92年度羅簡字第161號判處有期徒刑3月確定（下稱為第
    案）；又於92年間因竊盜案件，經本院以92年度簡上字第
    25號判處有期徒刑8月確定（下稱為第案）；再於93年間
    因偽造文書案件，經本院以93年度訴字第83號判處有期徒刑
    3月確定（下稱為第案）。嗣上開第案，經本院以
    93年度聲字第410號裁定應執行有期徒刑1年確定；上開第
    案則經本院以92年度聲字第257號撤銷緩刑宣告確定。上開
    有期徒刑經接續執行至94年年5月11日因縮短刑期假釋出監
    ，並於94年11月13日假釋期滿執行完畢。又於96年間因竊盜
    案件，經臺灣花蓮地方法院以96年度易字第193號判處有期
    徒刑6月確定，嗣經同一法院以96年度聲減字第889號裁定減
    刑為有期徒刑3月確定，並於97年5月22日執行完畢。再於98
    年間因竊盜案件，經台灣板橋地方法院以98年度簡字第6092
    號判處有期徒刑6月確定，並於99年2月24日易科罰金執行完
    畢。
二、游耀東有上揭論罪科刑及執行情形，詎仍不知悔改，復意圖
    為自己不法之所有，於99年9月初，攀爬踰越位於宜蘭縣蘇
    澳鎮○○○路120號東南業股份有限公司（下稱東南業
    公司）圍牆，潛入東南業公司倉庫竊取整捆捲於線軸之37
    股扁平絞合電纜線，得手後，即在其位於宜蘭縣蘇澳鎮○○
    路8號住處內先行削除外皮後，再於99年9月20日上午10時20
    分許，駕駛車牌號碼GA-1832號自用小貨車載上開已削除外
    皮之裸銅電纜線，偕同不知情之楊青三、何文凱，前往戴素
    岑經營之「李五帳資源回收場」變賣時，為警查獲並扣得上
    開裸銅電纜線9袋（合計重348.5公斤，已發還）。
三、案經宜蘭縣政府警察局羅東分局報請臺灣宜蘭地方法院檢察
    署檢察官偵查起訴。
    理  由
一、訊據被告矢口否認有上揭踰越牆垣竊盜犯行，辯稱：上開裸
    銅電纜線是伊於99年4月間在彰化地區擔任某不詳姓名乙炔
    師傅助手幫忙拆除某間廠房時，該廠房老闆送伊的，且伊在
    99年4月3日凌晨3時20分許，駕駛車牌號碼IA-4707號自小客
    車載送上開電纜線行經國道一號高速公路北向207公里時，
    經警察攔檢並帶回隊裡查證並非伊竊取云云。
二、經查：
  (一)被告駕駛前揭車牌號碼GA-1832號自用小貨車，載上開已削
    除外皮之裸銅電纜線，偕同不知情之楊青三、何文凱，前往
    戴素岑經營之「李五帳資源回收場」變賣乙節，業據被告供
    述及證人楊青三、何文凱、戴素岑證述在卷。而上開裸銅電
    纜線9袋（合計重348.5公斤）係東南業公司所有於99年9
    月初失竊之物，業據東南業公司電機室主任林連蒼於警詢
    及本院審理時證述綦詳，並有贓物認領保管單1紙（警卷第
    27頁）及現場照片多幀在卷可稽（警卷第第29頁至35頁）。
    又東南業公司廠區呈長方型，四面築有圍牆，除大門設有
    警衛24小時看守外，其餘並無通路可供進出，99年9月初，
    證人林連蒼發現倉庫內整捆捲於線軸之37股扁平絞合電纜線
    失竊，巡視圍牆發現離警衛大門300公尺之圍牆外有不詳姓
    名之人遺留之木梯，因大門有警衛看守，其餘並無通路，被
    告應是從警卷第31頁下方照片所示之圍牆處攀爬潛入公司倉
    庫竊取乙情，亦據證人林連蒼證述在卷，並有照片2張在卷
    可佐（警卷第31頁），是被告係自警卷第31頁下方照片所示
    之圍牆處攀爬潛入東南業公司大門竊取電纜線，應堪認定
    。
  (二)被告雖以前詞置辯。惟查，被告載往李五帳資源回收場變賣
    之裸銅線1公斤市價約175元，業據該資源回收場負責人戴素
    岑於警詢時證述在卷，被告載往變賣的裸銅電纜線合計重34
    8.5公斤，如全數變賣則可得60988元（175x348.5=60,987.5
    元，四捨五入），數量及金額皆鉅，如無特殊情由，一般人
    不會無故贈與，然被告不僅無法提供贈與電纜線之廠房老闆
    ，甚至無法提供僱用其擔任助手之乙炔師傅姓名等相關資料
    供本院查證，所為上開辯解，顯屬無稽。至被告雖有於99年
    4月3日凌晨3時20分許，駕駛車牌號碼IA-4707號自小客車載
    有不明電纜線行經國道一號高速公路北向207公里，經內政
    部國道公路警察局第三警察隊員林分隊警員張森桂四人攔檢
    ，並帶回隊裡依被告提供之電話聯絡查證車內所載之電纜線
    並非來源不明之贓物後，即予放行，並未對被告製作筆錄，
    也未以攝影機攝錄等情，業據證人張森桂於本院審理時證述
    在卷，堪信為真實。惟查，被告當時自小客車內所載之電纜
    線僅擺後座上，連後座踏板也未擺放，業據證人張森桂證述
    明確，已可見被告當時所載送之電纜線數量甚少，與本件東
    南業公司失竊之裸銅電纜線即重348.5公斤之數量無法相
    比，顯然二者並非同一批之電纜線，被告試圖藉此類彼，顯
    係卸責之詞，委無足取，自難以證人張森桂上開證詞為被告
    有利之認定。
  (三)綜上，被告踰越牆垣竊盜犯行，已臻明確，應予論罪科刑。
三、查被告行為後，中華民國刑法於100年1月26日修正公布，並
    自同年月28日生效，該法修正後第321條之規定，其法定刑
    由「6月以上5年以下有期徒刑」，修正為「6月以上、5年以
    下有期徒刑，得併科新臺幣10萬元以下罰金」，經比較新舊
    法，以修正前之規定有利於被告，依刑法第2條第1項前段之
    規定，應適用行為時即修正前之刑法第321條第1項之規定論
    處。故核被告所為，係犯修正前刑法第321條第1項第2款之
    踰越牆垣竊盜罪。又被告有上開前科紀錄並經執行有期徒刑
    完畢，有臺灣高等法院被告前案紀錄表1份可稽，其於有期
    徒刑執行完畢後，故意再犯本件有期徒刑以上之罪，為累犯
    ，應依刑法第47條第1項加重其刑。爰審酌被告竊取他人財
    物，侵害他人財產法益，且前有多次竊盜前科仍不知悔改，
    暨其犯罪之動機、目的、所竊取之電纜線價值，及其犯後猶
    飾詞推卸，並無悔意等一切情狀，量處如主文所示之刑。
據上論斷，應依刑事訴訟法第299條第1項前段，修正前刑法第
321條第1項第2款、刑法第2條第1項前段、第47條第1項，判決如
主文。
本案經檢察官劉王清白庭執行職務
中    華    民    國    100   年    8    月    23    日
                  刑事第四庭法  官  林楨森
以上正本證明與原本無異。
如不服本判決應於收受送達後十日內向本院提出上訴書狀，並應
敘述具體理由；其未敘述上述理由者，應於上訴期間屆滿後二十
日內向本院補提理由書(均須按他造當事人之人數附繕本)「切勿
逕送上級法院」。
                            書記官  劉晨輝
中    華    民    國   100    年    8     月    23    日
附錄本案論罪科刑法條：
（100年1月26日修正前）中華民國刑法第321條
（加重竊盜罪）
犯竊盜罪而有左列情形之一者，處6月以上、5年以下有期徒刑：
一  於夜間侵入住宅或有人居住之建築物、船艦或隱匿其內而犯
    之者。
二  毀越門扇、牆垣或其他安全設備而犯之者。
三  攜帶兇器而犯之者。
四  結夥三人以上而犯之者。
五  乘火災、水災或其他災害之際而犯之者。
六  在車站或埠頭而犯之者。
前項之未遂犯罰之。